【裁判字號】    89,交聲,112
【裁判日期】    891024
【裁判案由】    違反道路交通管理處罰條例聲明異議
【裁判全文】
臺灣桃園地方法院刑事交通事件裁定                八十九年度交聲字第一一二號
    異  議  人  甲○○
    即受處分人
右列受處分人因違反道路交通管理處罰條例案件，對於交通部公路局新竹監理所桃園
監理站八十九年六月二十日所為之處分（原處分：桃監裁五字第駕裁五二—六八四四
０九號），聲明異議，本院裁定如左：
    主    文
異議駁回。
    理    由
一、聲明異議意指詳如聲明異議狀所載。
二、按汽車駕駛人飲酒後吐氣所含酒精濃度超過每公升零點二五毫克以上者，不得駕
    駛汽車。汽車駕駛人，駕駛汽車酒精濃度過量，處新台幣（下同）六千元以上一
    萬二千元以下罰鍰，及吊扣其駕駛執照六個月，道路交通安全規則第一百十四條
    第一項第二款及道路交通管理處罰條例第三十五條第一項第一款分別定有明文。
    而處罰機關對於非屬行為人對舉發事實承認無誤或委託他人到案接受處罰情形之
    案件，或行為人到案時陳述不服舉發者，應使用道路交通管理事件裁決書裁決之
    ，違反道路交通管理事件統一裁罰標準及處理細則第四十一條第四項亦定有明文
    。
三、經查：本件異議人即受處分人甲○○於民國八十八年五月九日二時二十五分駕駛
    車號ＩＢ—七一七二號自小客車，行經桃園縣桃園市○○○○○路口為桃園縣警
    察局舉發「喝酒駕車經事後二小時測試為０‧三九ＭＧ／Ｌ」，並填掣桃警行交
    字第０六八四四０九號違規通知單，此有桃園縣警察局舉發交通事件通知單在卷
    足憑，且異議人對該酒精濃度測試值亦不否認。雖異議人辯稱：車禍事故發生後
    ，經警至現場處理，將伊證件登記完畢後，便離去返回家中飲酒，二小時後始至
    派出所洽詢相關問題，而為警做酒精濃度測試云云。惟查證人即舉發被告違規任
    職桃園縣警察局桃園分局埔子派出所警員周祥瑞於本院八十九年九月五日審理時
    具結供擔保其陳述之真實性稱：車禍發生當時，先由所內其他同仁至車禍現場處
    理，異議人為該車禍事故之被害人，當時在現場協助追緝肇事者，嗣異議人隨同
    處理警員至警局製作筆錄，因對車禍發生尚有需瞭解之處，故開巡邏車載異議人
    至車禍現場，在車上聞到異議人身尚有酒味，就詢問異議人，異議人稱他有喝酒
    ，且是在台北喝的等語，因當時酒精測試器放在派出所，未能及時做酒精濃度測
    試，故與異議人返回派出所才做酒精濃度測試，而整個處理車禍過程歷時二小時
    等語，足認異議人於車禍發生後至為警做酒精濃度測事實，並未如其所言先行返
    回家中飲酒後再至警局作酒精濃度測試之事實，徵之本件舉發之警員與異議人並
    無仇隙，且又依法執行勤務，自無誣陷之理，且警員為異議人做酒精濃度測試係
    於車禍事故發生後二小時，衡情酒精濃度測試值應較事故發生時為低，異議人更
    不得執此以之抗辯。是異議人違規行為，應堪認定。故原處分機關於八十九年六
    月二十日以桃監裁五字第駕裁五二—六八四四０九號違反道路交通管理裁決書處
    分罰鍰一萬二千元整，吊扣駕駛執照六個月，並無不當。本件異議為無理由，應
    予駁回。
三、據上論斷，應依道路交通案件處理辦法第十九條，裁定如主文。
中      華      民      國    八十九    年      十      月    二十四    日
                                臺灣桃園地方法院交通法庭
                                      法  官   黃永定
右正本證明與原本無異。
如不服本裁定，應於裁定送達後五日內向本院提出抗告狀。
                                      書記官   陳月桂
中        華        民        國    八十九    年    十    月    十八    日


司法院資訊處製作；財團法人民間司法改革基金會備份。
